【裁判字號】    99,訴,1570
【裁判日期】    990623
【裁判案由】    毒品危害防制條例
【裁判全文】
臺灣板橋地方法院刑事判決              99年度訴字第1570號
公  訴  人  臺灣板橋地方法院檢察署檢察官
被      告  甲○○
上列被告因違反毒品危害防制條例案件，經檢察官提起公訴（99
年度毒偵字第3268號），被告於準備程序中就被訴事實為有罪之
陳述，經本院合議庭裁定由受命法官獨任進行簡式審判程序，判
決如下：
    主  文
甲○○施用第一級毒品，處有期徒刑陸月，如易科罰金，以新臺
幣壹仟元折算壹日。
    事  實
一、甲○○曾於民國96年間，因施用毒品案件，經本院以96年度
    毒聲字第1225號裁定送勒戒處所觀察、勒戒後，認有繼續施
    用毒品之傾向，再經本院以97年度毒聲字第992 號裁定令入
    戒治處所施以強制戒治，業於98年5 月1 日強制戒治執行完
    畢釋放，並由臺灣板橋地方法院檢察署檢察官以98年度戒毒
    偵字第593 號為不起訴處分確定。詎仍不知悔改，基於施用
    第一級毒品海洛因、第二級毒品甲基安非他命之犯意，於99
    年3 月3 日14時許，在臺北縣板橋市南雅夜市附近之友人車
    輛內，以將海洛因及甲基安非他命一同置入吸食器內燒烤後
    吸食煙霧之方式，同時施用海洛因及甲基安非他命1 次。嗣
    於同日15時40分許，在臺北縣板橋市○○路與華興街交岔口
    因交通違規案件，為警查獲。經警採集其尿液檢體送驗後，
    呈現可待因、嗎啡、安非他命及甲基安非他命陽性反應，始
    悉上情。
二、案經臺北縣政府警察局板橋分局移送臺灣板橋地方法院檢察
    署檢察官偵查起訴。
    理  由
一、本案被告甲○○所犯係死刑、無期徒刑、最輕本刑為3 年以
    上有期徒刑以外之罪，其於準備程序中就前揭被訴事實為有
    罪之陳述，經受命法官告知簡式審判程序之旨，並聽取其與
    公訴人之意見後，本院認無不得或不宜改依簡式審判程序進
    行之情事，依刑事訴訟法第273 條之1 第1 項、第284 條之
    1 規定，裁定本案由受命法官獨任進行簡式審判程序；且依
    刑事訴訟法第273 條之2 及第159 條第2 項規定，不適用傳
    聞法則有關限制證據能力之相關規定，合先敘明。
二、上揭犯罪事實，業據被告於本院審理時自白不諱，且被告為
    警查獲後，經警採集其尿液檢體送鑑定，先以酵素免疫分析
    法（EIA ）初步檢驗，呈現鴉片類及安非他命類陽性反應，
    再以氣相層析質譜儀法（GC/MS ）確認檢驗，亦呈現可待因
    、嗎啡、安非他命及甲基安非他命陽性反應之事實，此有臺
    灣檢驗科技股份有限公司於99年3 月18日所出具報告編號UL
    /2010/30157 號之濫用藥物檢驗報告、臺北縣政府警察局板
    橋分局偵辦毒品危害防制條例案被移送人姓名及代碼對照表
    各1 紙在卷可稽（見偵查卷宗第11、12頁），足徵被告任意
    性自白與事實相符，應堪採信。再被告前於96年間，因施用
    毒品案件，經本院以96年度毒聲字第1225號裁定送勒戒處所
    觀察、勒戒後，認有繼續施用毒品之傾向，再經本院以97年
    度毒聲字第992 號裁定令入戒治處所施以強制戒治，業於98
    年5 月1 日強制戒治執行完畢釋放，並由臺灣板橋地方法院
    檢察署檢察官以98年度戒毒偵字第593 號為不起訴處分確定
    等情，此觀卷附臺灣高等法院被告前案紀錄表1 份即明，足
    認被告係於上述強制戒治執行完畢釋放後5 年內為本案施用
    毒品犯行，自應依毒品危害防制條例第23條第2 項規定，依
    法追訴、處罰。本案事證明確，被告犯行洵堪認定，應依法
    論科。
三、按海洛因及甲基安非他命分別係毒品危害防制條例第2 條第
    2 項第1 款及第2 款所明定列管之第一級毒品及第二級毒品
    。是核被告所為，係犯毒品危害防制條例第10條第1 項之施
    用第一級毒品罪及同條第2 項之施用第二級毒品罪。被告施
    用海洛因及甲基安非他命前後，持有海洛因及甲基安非他命
    之低度行為，均為施用之高度行為所吸收，不另論罪。又被
    告係同時施用海洛因及甲基安非他命，其以一行為觸犯施用
    毒品第一級毒品罪及施用第二級毒品罪，為想像競合犯，應
    依刑法第55條規定，從一重之施用第一級毒品罪處斷。爰審
    酌被告曾因施用毒品案件，經觀察、勒戒及強制戒治執行完
    畢釋放，並獲得不起訴處分之寬典（見卷附臺灣高等法院被
    告前案紀錄表），猶不知悔改，而再犯本件施用第一級毒品
    及第二級毒品罪，顯見其戒除毒癮之意志薄弱，惟其施用毒
    品係自戕行為，對他人法益尚無具體危害，兼衡被告之品行
    、智識程度、生活狀況、犯罪之動機、目的、手段、坦承犯
    行並當庭向其父親承諾不再施用毒品之犯罪後態度、檢察官
    具體求處有期徒刑6 月等一切情狀，量處如主文所示之刑，
    並諭知易科罰金之折算標準。
據上論斷，應依刑事訴訟法第273 條之1 第1 項、第299 條第1
項前段，毒品危害防制條例第10條第1 項、第2 項，刑法第11條
前段、第55條、第41條第1 項前段，判決如主文。
本案經檢察官張世聰到庭執行職務。
中    華    民    國    99    年     6    月    23    日
                  刑事第九庭    法  官    賴彥魁
上列正本證明與原本無異。
如不服本判決，應於判決送達後10日內，向本院提出上訴書狀，
並應敘述具體理由；其未敘述上訴理由者，應於上訴期間屆滿後
20日內向本院補提理由書（均須按他造當事人之人數附繕本），
「切勿逕送上級法院」。
                                書記官    楊文祥
中    華    民    國    99    年     6    月    23    日
附錄本案論罪科刑法條全文：
毒品危害防制條例第10條
施用第一級毒品者，處6 月以上5 年以下有期徒刑。
施用第二級毒品者，處3 年以下有期徒刑。

司法院資訊處製作；財團法人民間司法改革基金會備份。
